【裁判字號】    97,訴,5392
【裁判日期】    971231
【裁判案由】    毒品危害防制條例
【裁判全文】
臺灣板橋地方法院刑事判決              97年度訴字第5392號
公  訴  人  臺灣板橋地方法院檢察署檢察官
被      告  甲○○
                    （現在臺灣臺北監獄執行中）
上列被告因違反毒品危害防制條例案件，經檢察官提起公訴（97
年度毒偵字第7046號），本院依簡式審判程序審理後，判決如下
：
    主    文
甲○○施用第一級毒品，處有期徒刑陸月，如易科罰金，以新臺
幣貳仟元折算壹日。
    事    實
一、甲○○前因施用毒品案件，經臺灣臺北地方法院以90年度毒
    聲字第2250號裁定送觀察、勒戒後，因認有繼續施用毒品之
    傾向，由同院以90年度毒聲字第2530號裁定令入戒治處所施
    以強制戒治，其間經同院以91年度毒聲字第1118號裁定停止
    戒治並付保護管束，於民國91年7 月15日停止處分釋放出臺
    灣臺北戒治所，而於91年11月13日期滿未經撤銷視為執行完
    畢，並於92年1 月8 日由臺灣臺北地方法院檢察署檢察官以
    92年度戒毒偵字第7 號為不起訴處分確定，惟其於前開強制
    戒治執行完畢釋放後5 年內，復因施用第一級毒品，而於96
    年9 月12日14時30分許，在臺北市○○區○○路2 段與大埔
    街口處為警查獲（該次施用第一級毒品犯行嗣經臺灣臺北地
    方法院檢察署檢察官提起公訴，由臺灣臺北地方法院以97年
    度訴字第2188號判決判處罪刑在案）。詎其另基於施用第一
    級毒品之犯意，於97年7 月8 日11時許，在臺北縣永和市○
    ○路○ 段346 號3 樓居住處內，施用第一級毒品海洛因1 次
    。嗣於97年7 月8 日上午11時30分許，在臺北縣中和市○○
    路附近為警查獲當時因另案發布通緝中之甲○○，並經其自
    願同意採集尿液送鑑驗後，始悉上情。
二、案經臺北縣政府警察局永和分局報請臺灣板橋地方法院檢察
    署檢察官偵查後提起公訴。
    理    由
一、本案被告甲○○所犯係死刑、無期徒刑、最輕本刑為3 年以
    上有期徒刑以外之罪，其於準備程序中就被訴事實為有罪之
    陳述，經本院告知簡式審判程序之旨，並聽取公訴人、被告
    之意見後，經合議庭裁定由受命法官獨任進行簡式審判程序
    審理，均合先敘明。
二、上揭犯罪事實，業據被告甲○○於警詢、檢察官訊問及本院
    審理時均坦承不諱，而其為警查獲經採集尿液送台灣檢驗科
    技股份有限公司囑託鑑定結果，確呈嗎啡陽性反應（按海洛
    因經施用進入人體後，係水解還原成嗎啡，再代謝排出體外
    ，業據行政院衛生署藥物食品檢驗局以73藥檢壹字第030221
    號函文說明綦詳，而為本院辦理施用第一級毒品案件職務上
    所已知），亦有該公司97年8 月1 日濫用藥物檢驗報告1 份
    在卷可稽，足以佐證被告自白與事實相符，堪以採信。再被
    告前因施用毒品案件，經臺灣臺北地方法院以90年度毒聲字
    第2250號裁定送觀察、勒戒後，因認有繼續施用毒品之傾向
    ，由同院以90年度毒聲字第2530號裁定令入戒治處所施以強
    制戒治，其間經同院以91年度毒聲字第1118號裁定停止戒治
    並付保護管束，於91年7 月15日停止處分釋放出臺灣臺北戒
    治所，而於91年11月13日期滿未經撤銷視為執行完畢，並於
    92年1 月8 日由臺灣臺北地方法院檢察署檢察官以92年度戒
    毒偵字第7 號為不起訴處分確定，惟其於前開強制戒治執行
    完畢釋放後5 年內，復因施用第一級毒品，而於96年9 月12
    日14時30分許，在臺北市○○區○○路2 段與大埔街口處為
    警查獲（該次犯行嗣經臺灣臺北地方法院檢察署檢察官提起
    公訴，由臺灣臺北地方法院以97年度訴字第2188號判決判處
    罪刑在案）等情，有臺灣臺北地方法院前開判決書及臺灣高
    等法院被告前案紀錄表各1 份附卷可稽，足徵被告係於強制
    戒治執行完畢釋放後5 年內，復有施用第一級毒品犯行經警
    查獲，並送請檢察官偵辦追訴後，進而再為本案施用第一級
    毒品之事證明確，已非毒品危害防制條例第20、23條所定之
    「初犯」或「5 年後再犯」情形（最高法院95年度第7 次刑
    事庭會議紀錄參照），自應依法論科。
三、核被告甲○○所為，係犯毒品危害防制條例第10條第1 項之
    施用第一級毒品罪。被告為施用海洛因而持有海洛因之行為
    ，係其施用第一級毒品犯行之當然結果，不另論罪。爰審酌
    被告不思尋求正當之身心發展，施用足以導致精神障礙、性
    格異常，甚至造成生命危險之海洛因，戕害一己之身心健康
    ，對社會治安可能之危害程度非微，惟其於犯後尚知坦認犯
    行等一切情狀，量處如主文所示之刑，並定其如易科罰金之
    折算標準，以資懲儆。
據上論斷，應依刑事訴訟法第273 條之1 第1 項、第299 條第1
項前段，毒品危害防制條例第10條第1 項，刑法第11條前段、第
41條第1 項前段，判決如主文。
本案經檢察官陳豐年到庭執行職務。
中    華    民    國    97    年    12    月    31    日
                  刑事第十九庭  法  官  張 兆 光
上列正本證明與原本無異。
如不服本判決，應於判決送達後10日內敘明上訴理由，向本院提
出上訴狀 (應附繕本) ，上訴於臺灣高等法院。其未敘述上訴理
由者，應於上訴期間屆滿後20日內向本院補提理由書「切勿逕送
上級法院」。
                                書記官  曹 秋 冬
中    華    民    國    97    年    12    月    31    日
附錄本案論罪科刑法條：
毒品危害防制條例第10條第1 項
施用第一級毒品者，處6 月以上5 年以下有期徒刑。


司法院資訊處製作；財團法人民間司法改革基金會備份。
